臺灣臺北地方法院民事裁定
                                     111年度補字第2546號
原      告  高聖芬  

訴訟代理人  尹良律師  
            陳建豪律師
上列原告與被告王姿予間請求損害賠償等事件，本院裁定如下：
    主  文
原告應於本裁定送達後五日內，繳納裁判費新臺幣壹萬伍仟捌佰
捌拾元，逾期不繳，即駁回其訴。
    理  由
一、按提起民事訴訟，應依民事訴訟法第77條之13規定繳納裁判
    費，此為起訴必備之程式。又原告之訴，有起訴不合程式之
    情形，法院應以裁定駁回之，但其情形可以補正者，審判長
    應定期間先命補正，同法第249條第1項但書及第6款亦有明
    文。再按以一訴主張數項標的者，其價額合併計算之。但所
    主張之數項標的互相競合或應為選擇者，其訴訟標的價額，
    應依其中價額最高者定之，同法第77條之2第1項定有明文。
二、本件原告起訴主張被告侵害其名譽權，依民法第184條第1項
    前段、第2項、第195條第1項請求回復名譽之適當處分及損
    害賠償新臺幣（下同）120萬元本息。其中就回復名譽之適
    當處分部分原告為先備位之訴，先位聲明為：被告應將起訴
    狀附件1所示之道歉暨澄清聲明，連續刊登並置頂於其管理
    之Facebook「隱藏的事/【玫】有不被揭【陋】的」個人部
    落格（下稱系爭部落格）、Instagram帳號「anjoskin」（
    下稱系爭IG帳號）及Facebook帳號「Angel Wang」（下稱系
    爭FB帳號）各30日；備位聲明則為：被告應將起訴狀附件2
    所示之判決啟事，連續刊登並置頂於系爭部落格、系爭IG帳
    號及系爭FB帳號各30日，核上開先、備位聲明，均屬基於名
    譽權被侵害之回復原狀方法，為非因財產權而起訴，故依民
    事訴訟法第77條之14第1項規定，各應課徵第一審裁判費3,0
    00元，並依同法第77條之2第1項規定，依其中價額最高者作
    為訴訟標的價額核定之基準。而本件財產權請求部分之訴訟
    標的金額為120萬元，應徵第一審裁判費1萬2,880元，另非
    財產權訴訟部分，應徵第一審裁判費3,000元，故本件合計
    應徵第一審裁判費1萬5,880元（計算式：1萬2,880元＋3,000
    元＝1萬5,880元）。茲依首揭規定，命原告於本裁定送達後5
    日內，如數向本院繳納，逾期即駁回其訴，特此裁定。
中    華    民    國    111   年     12   月     7    日
                  民事第四庭  審判長法  官  溫祖明     
                                    法  官  陳正昇   
                                    法  官  林承歆
以上正本係照原本作成。
如不服本裁定關於核定訴訟標的價額部分，應於送達後10日內向
本院提出抗告狀，並繳納抗告費新臺幣1,000元；其餘關於命補
繳裁判費部分，不得抗告。
中    華    民    國    111   年     12   月     7    日
                                    書記官  何嘉倫